---
title: "Congenital syphilis tables and graphics"
author: "CardenasA"
date: "`r Sys.Date()`"
output: html_document
---

```{r setup, include=FALSE}
library(sf)
library(purrr)
library(tidyverse)
library(ggplot2)
library(ggrepel)
library(readr)
library(survey)
library(ggspatial)
library(kableExtra)
library(gt)
```

# Cargando las datas

```{r, echo=FALSE}
provincias <- read_sf("Límites - mapas/PROVINCIAS_inei_geogpsperu_suyopomalia.shp")
departamentos <- read_sf("Límites - mapas/DEPARTAMENTOS_inei_geogpsperu_suyopomalia.shp")
congenital <- read_csv("Data_final/syphilis_congenital.csv")
newborn <- read_csv("Data_final/Nacidos_vivos_long.csv")
```

Limpieza de la data

```{r, echo=FALSE}

congenital <- rename(
  congenital, c("NOMBDEP"="DEPARTAMENTO","NOMBPROV"="PROVINCIA","NOMBDIST"="DISTRITO"))

congenital_long <- pivot_longer(congenital, cols = c(5:13), 
                                names_to = "year", values_to = "congenital")

congenital_prov <- congenital_long %>%
  group_by(NOMBDEP, NOMBPROV, year) %>%
  summarise(congenital = sum(congenital, na.rm = TRUE)) %>%
  unnest(congenital) %>%
  filter(year > 2014)

congenital_dep <- congenital_long %>%
  group_by(NOMBDEP, year) %>%
  summarise(congenital = sum(congenital, na.rm = TRUE)) %>%
  unnest(congenital) %>%
  filter(year > 2014)

newbornprov <- newborn %>%
  rename(c("NOMBDEP"="departamento","NOMBPROV"="provincia", "year"="years")) %>%
  mutate(year = as.character(year)) %>%
  filter(year > "2014") %>%
  mutate(
  ZONA= ifelse(NOMBDEP=="LIMA"|NOMBDEP=="CALLAO",1,
               ifelse(NOMBDEP=="TUMBES"|NOMBDEP=="PIURA"|NOMBDEP=="LAMBAYEQUE"|NOMBDEP=="LA LIBERTAD"|NOMBDEP=="CAJAMARCA",2,
                      ifelse(NOMBDEP=="ANCASH"|NOMBDEP=="HUANUCO"|NOMBDEP=="PASCO"|NOMBDEP=="JUNIN"|NOMBDEP=="HUANCAVELICA"|NOMBDEP=="ICA"|NOMBDEP=="AYACUCHO",3,
                             ifelse(NOMBDEP=="AREQUIPA"|NOMBDEP=="APURIMAC"|NOMBDEP=="CUSCO"|NOMBDEP=="PUNO"|NOMBDEP=="MOQUEGUA"|NOMBDEP=="TACNA",4,
                                    ifelse(NOMBDEP=="LORETO"|NOMBDEP=="SAN MARTIN"|NOMBDEP=="UCAYALI"|NOMBDEP=="MADRE DE DIOS"|NOMBDEP == "CAJAMARCA"|NOMBDEP == "AMAZONAS",5,NA))))
))

newborndep <- newbornprov %>%
  group_by(NOMBDEP, year, ZONA) %>%
  summarise(n =sum(n, na.rm = TRUE)) 

```

```{r}
data_congenital_prov <- congenital_prov %>%
  left_join(newbornprov, by = c("NOMBDEP","NOMBPROV","year")) %>%
  mutate(rate = (congenital/n)*1000) %>% 
  mutate_if(is.numeric, round, 2) %>%
  left_join(provincias, by = c("NOMBDEP","NOMBPROV"))

data_congenital_dep <- congenital_dep %>%
  left_join(newborndep, by = c("NOMBDEP","year")) %>%
  mutate(rate = (congenital/n)*1000) %>% 
  mutate_if(is.numeric, round, 2) %>%
  left_join(departamentos, by = c("NOMBDEP"))
```
## Casos de sífilis congénita por 1000 nacidos vivos por departamento.

#Dumbell Plot años 2014, 2018 y 2022.


```{r pressure, echo=FALSE}

syphcongenita <- data_congenital_dep %>%
  filter(year==2015|year==2018|year==2022)

syphcongenita <- ggplot(syphcongenita, aes(x = rate, y = reorder(NOMBDEP,desc(ZONA)))) +
  geom_line() +
  geom_point(aes(color = year), size = 3) +
  scale_color_manual(values = c("#3B99B1", "#EACB2B", "#F5191C")) +
  xlab("Rate per 1000 newborns")+
  ylab("Departments") +
  labs(title = "Congenital Syphilis") +
  theme_bw() +
  theme(
    axis.title = element_text(face ="bold", size = 11),
    legend.text = element_text(size = 12, face = "bold"),
    axis.text = element_text(face = "bold", family = "Arial"),
    axis.text.x = element_text( size = 9),
    legend.position = "right",
    legend.title = element_blank(),
    axis.line = element_line(colour = "black", linewidth = 1),
    panel.background = element_blank(),
    strip.background = element_blank(),
    strip.text = element_text(face = "bold"),
    panel.grid = element_blank()
  ) 

syphcongenita
#ggsave("Graph_dumbell_congenital.png", plot = syphcongenita, width = 8, height = 4, dpi = 300)

```

```{r}
syphcongenita <- data_congenital_dep %>%
  filter(year==2015|year==2018|year==2022)

syphcongenita <- syphcongenita %>% 
  group_by(NOMBDEP) %>%
  mutate(rate_2022 = max(rate[year == 2022], na.rm = TRUE)) %>%
  ungroup() %>%
  mutate(NOMBDEP = reorder(NOMBDEP, -rate_2022))

syphcongenita <- ggplot(syphcongenita, aes(x = rate, y = NOMBDEP)) +
  geom_line() +
  geom_point(aes(color = year), size = 3) +
  geom_vline(xintercept = 0.5,color = "black", linetype = "dashed", size=1.2) +
  scale_color_manual(values = c("#EACB2B", "#3B99B1" , "#F5191C")) +
  xlab("Rate per 1000 live births")+
  ylab("Departments") +
  labs(title = "Congenital syphilis") +
  theme_bw() +
  theme(
    axis.title = element_text(face ="bold", size = 15),
    axis.title.x = element_text(size = 14),
    axis.title.y = element_text(size = 14),
    plot.title = element_text(size = 17),
    legend.text = element_text(size = 14, face = "bold"),
    axis.text = element_text(face = "bold", family = "Arial"),
    axis.text.x = element_text(size = 12),
    legend.position = "right",
    legend.title = element_blank(),
    axis.line = element_line(colour = "black", linewidth = 1),
    panel.background = element_blank(),
    strip.background = element_blank(),
    strip.text = element_text(face = "bold"),
    panel.grid = element_blank()
  ) 

syphcongenita
#ggsave("Graph_dumbell_congenital.png", plot = syphcongenita, width = 8, height = 4, dpi = 300)

```

# Tabla de las 10 provincias con más casos de sífilis congénita por 1000 nacidos vivos.

```{r, echo=FALSE}

data_congenital_table <- data_congenital_prov %>%
  select(NOMBDEP, NOMBPROV, year, rate) %>%
  arrange(desc(rate)) %>%
  head(n= 10) %>%
  gt(groupname_col = FALSE) %>%
  tab_header(
    title = "Departments, provinces and years with the highest rate of congenital sifilis"
  ) %>%
  tab_footnote(
    footnote = "Rate per 1000 newborn",
    locations = cells_column_labels(columns = rate)
  )
data_congenital_table

```
Tabla de departamentos y provincias que en el 2022 tuvieron ≤ 0.5 por 1000 nacidos vivos con sífilis congénita

```{r, echo=FALSE}
data_congenital_goal <- data_congenital_dep %>%
  group_by(NOMBDEP, year) %>%
  summarise(meanrate = mean(rate)) %>%
  mutate_if(is.numeric, round, 2) %>%
  filter (year =="2022", meanrate < 0.5) 

data_congenital_goal <- as.data.frame(data_congenital_goal)

data_congenital_goal2 <- data_congenital_prov %>%
  group_by(NOMBDEP, NOMBPROV, year) %>%
  summarise(meanrate = mean(rate)) %>%
  mutate_if(is.numeric, round, 2) %>%
  filter (year =="2022", meanrate < 0.5) %>%
  group_by(NOMBDEP) %>%
  count(NOMBDEP) 

data_congenital_goal2 <- as.data.frame(data_congenital_goal2)

data_congenital_goal <- data_congenital_goal %>%
  left_join(data_congenital_goal2) %>%
  rename("nprovincias" = "n") %>%
  gt(groupname_col = FALSE) %>%
  tab_header(
    title = "Departments with less than 0.5 cases of congenital syphilis per 1000 newborn in 2022"
  ) %>%
  tab_footnote(
    footnote = "Number of provinces which reached the goal",
    locations = cells_column_labels(columns = nprovincias)
  )
data_congenital_goal
  

```

# Mapa de casos de sífilis congénita por 1000 nacidos vivos por departamento.

Mapa que incluye el promedio de casos desde 2015 al 2022

```{r}
ggplot() +
  geom_sf(data = data_congenital_dep,
          aes(geometry = geometry,fill = rate),
          color = "black", size = 0.2) +
  scale_fill_gradient(low = "#D2EEEA", high = "#2A5676") +
  labs(title="Rate of congenital syphilis per 1000 newborn",
       fill = "Rate") 

```

Mapa de casos por años

```{r}
figureS1 <- ggplot() +
  geom_sf(data = data_congenital_dep,
          aes(geometry = geometry,fill = rate),
          color = "black", size = 0.4) +
  scale_fill_gradient(low = "#D2EEEA", high = "#2A5676") +
  facet_wrap(.~year) + 
  labs(fill = "Rate") + 
  theme_minimal() +
  theme(
    axis.text = element_blank(),       
    axis.ticks = element_blank(),     
    axis.title = element_blank(),
    panel.grid = element_blank(),
    strip.text = element_text(size = 14),
    legend.title = element_text(size = 12),
    legend.text = element_text(size = 10)
  )

print(figureS1)

ggsave("Trends_2015-2022_S1.png", plot = figureS1, width = 7, height = 8, dpi = 300)

```

Joining Dumbell plots:

```{r fig.height=13.5, fig.width=8.5}
# Run "Mapas I.Rmd" to obtain Screening Syphilis Dumbell Plot
# Run "Mapas Syphilis INS.Rmd" to obtain Maternal Syphilis Dumbell Plot

library(gridExtra)
library(ggplot2)

# Guardar la imagen con los gráficos combinados en una sola columna
g <- grid.arrange(syphcongenita, syphmaterna, d15_d22_screening, ncol = 1)

ggsave("Dumbells_final.png", plot = g, width = 8, height = 14, dpi = 300)

figure3<-cowplot::plot_grid(syphcongenita, syphmaterna, d15_d22_screening, ncol = 1, labels = c("a","b", "c"), label_size = 18)

print(figure3)
ggsave("Dumbells_final_2.png", plot = figure3, width = 8, height = 14, dpi = 300)
```

