---
title: "Map Syphilis INS maternal rates"
author: "CardenasA"
date: "2023-08-20"
output: html_document
---

```{r setup, include=FALSE}
library(sf)
library(purrr)
library(tidyverse)
library(ggplot2)
library(ggrepel)
library(readr)
library(survey)
library(kableExtra)
library(gt)
```

# Cargando los dataframe

```{r}
departamentos <- read_sf("Límites - mapas/DEPARTAMENTOS_inei_geogpsperu_suyopomalia.shp")
provincias <- read_sf("Límites - mapas/PROVINCIAS_inei_geogpsperu_suyopomalia.shp")
newborn <- read_csv("Data_final/Nacidos_vivos_long.csv")
maternal <- read_csv("Data_final/syphilis_maternal.csv")
```

# Limpiando y agrupando la data


```{r }

maternal = rename(
  maternal, c("NOMBDEP"="departamento","NOMBPROV"="provincia","NOMBDIST"="distrito"))

maternal_long <- pivot_longer(maternal, cols = c(4:11), 
                                names_to = "year", values_to = "maternal")

maternal_prov <- maternal_long %>%
  group_by(NOMBDEP, NOMBPROV, year) %>%
  summarise(maternal = sum(maternal, na.rm = TRUE)) %>%
  unnest(maternal)

maternal_dep <- maternal_long %>%
  group_by(NOMBDEP, year) %>%
  summarise(maternal = sum(maternal, na.rm = TRUE)) %>%
  unnest(maternal)

newbornprov <- newborn %>%
  rename(c("NOMBDEP"="departamento","NOMBPROV"="provincia", "year"="years")) %>%
  mutate(year = as.character(year)) %>%
  filter(year > "2014") %>%
  mutate(
  ZONA= ifelse(NOMBDEP=="LIMA"|NOMBDEP=="CALLAO",1,
               ifelse(NOMBDEP=="TUMBES"|NOMBDEP=="PIURA"|NOMBDEP=="LAMBAYEQUE"|NOMBDEP=="LA LIBERTAD"|NOMBDEP=="CAJAMARCA",2,
                      ifelse(NOMBDEP=="ANCASH"|NOMBDEP=="HUANUCO"|NOMBDEP=="PASCO"|NOMBDEP=="JUNIN"|NOMBDEP=="HUANCAVELICA"|NOMBDEP=="ICA"|NOMBDEP=="AYACUCHO",3,
                             ifelse(NOMBDEP=="AREQUIPA"|NOMBDEP=="APURIMAC"|NOMBDEP=="CUSCO"|NOMBDEP=="PUNO"|NOMBDEP=="MOQUEGUA"|NOMBDEP=="TACNA",4,
                                    ifelse(NOMBDEP=="LORETO"|NOMBDEP=="SAN MARTIN"|NOMBDEP=="UCAYALI"|NOMBDEP=="MADRE DE DIOS"|NOMBDEP == "CAJAMARCA"|NOMBDEP == "AMAZONAS",5,NA))))
))

newborndep <- newbornprov %>%
  group_by(NOMBDEP, year, ZONA) %>%
  summarise(n =sum(n, na.rm = TRUE)) 

```


Unimos dataframes y obtenemos el número de casos ajustado por población
Para calcular la tasa de tamizaje de sífilis usamos la población femenina en general; 
para calcular la tasa de sífilis reactiva usamos los nacidos vivos como un proxi de gestantes.

```{r}

data_maternal_prov <- maternal_prov %>%
  left_join(newbornprov, by = c("NOMBDEP","NOMBPROV","year")) %>%
  mutate(rate = (maternal/n)*1000) %>% 
  mutate_if(is.numeric, round, 2) %>%
  left_join(provincias, by = c("NOMBDEP","NOMBPROV"))
  
data_maternal_dep <- maternal_dep %>%
  left_join(newborndep, by = c("NOMBDEP","year")) %>%
  mutate(
    rate = (maternal/n)*1000,
    lower_ci = qpois(0.025, lambda = maternal) / n * 1000,
    upper_ci = qpois(0.975, lambda = maternal) / n * 1000
  ) %>%
  mutate_if(is.numeric, round, 2) %>%
  left_join(departamentos, by = c("NOMBDEP"))

data_maternal_dep_table <- data_maternal_dep %>% 
  select(NOMBDEP, year, rate, lower_ci, upper_ci)

DT::datatable(data_maternal_dep_table)
```


```{r}
rm(maternal_prov,maternal_dep,maternal_long,newbornprov, newborndep)
```


#Sífilis materna

Dumbell Plot años 2015, 2018 y 2022.


```{r}
syphmaterna <- data_maternal_dep %>%
  filter(year==2015|year==2018|year==2022)

syphmaterna <- syphmaterna %>%
  group_by(NOMBDEP) %>%
  mutate(rate_2022 = max(rate[year == 2022], na.rm = TRUE)) %>%
  ungroup() %>%
  mutate(NOMBDEP = reorder(NOMBDEP, -rate_2022))

syphmaterna <- ggplot(syphmaterna, aes(x = rate, y = NOMBDEP)) +
  geom_line() +
  geom_point(aes(color = year), size = 3) +
  scale_color_manual(values = c("#EACB2B", "#3B99B1" , "#F5191C")) +
  xlab("Rate per 1000 live births")+
  ylab("Departments") +
  labs(title = "Maternal syphilis") +
  theme_bw() +
  theme(
    axis.title = element_text(face ="bold", size = 15),
    axis.title.x = element_text(size = 14),
    axis.title.y = element_text(size = 14),
    plot.title = element_text(size = 17),
    legend.text = element_text(size = 14, face = "bold"),
    axis.text = element_text(face = "bold", family = "Arial"),
    axis.text.x = element_text(size = 12),
    legend.position = "right",
    legend.title = element_blank(),
    axis.line = element_line(colour = "black", linewidth = 1),
    panel.background = element_blank(),
    strip.background = element_blank(),
    strip.text = element_text(face = "bold"),
    panel.grid = element_blank()
  ) 

syphmaterna
#ggsave("Graph_dumbell_maternal.png", plot = syphmaterna, width = 8, height = 4, dpi = 300)
```
```{r}
##Otra forma de ordenar los departamentos#

syphmaterna <- data_maternal_dep %>%
  filter(year %in% c(2018, 2022)) %>% 
  group_by(NOMBDEP) %>% 
  summarise(
    rate_2018 = max(rate[year == 2018], na.rm = TRUE),
    rate_2022 = max(rate[year == 2022], na.rm = TRUE),
    decrease_abs = rate_2022 - rate_2018,  # Disminución absoluta
    decrease_pct = (decrease_abs / rate_2018) * 100  # Disminución porcentual
  ) %>%
  ungroup() %>%
  arrange(desc(decrease_pct))  # Ordenar por mayor reducción porcentual

# Unir con los datos originales para graficar
syphmaterna_plot <- data_maternal_dep %>%
  filter(year %in% c(2015, 2018, 2022)) %>%
  left_join(syphmaterna, by = "NOMBDEP") %>%  
  mutate(NOMBDEP = factor(NOMBDEP, levels = syphmaterna$NOMBDEP)) 

syphmaterna2 <- ggplot(syphmaterna_plot, aes(x = rate, y = NOMBDEP, group = NOMBDEP)) +
  geom_line() +
  geom_point(aes(color = year), size = 3) +
  scale_color_manual(values = c("#EACB2B", "#3B99B1" , "#F5191C")) +
  xlab("Rate per 1000 live births")+
  ylab("Departments") +
  labs(title = "Maternal syphilis") +
  theme_bw() +
  theme(
    axis.title = element_text(face ="bold", size = 15),
    axis.title.x = element_text(size = 14),
    axis.title.y = element_text(size = 14),
    plot.title = element_text(size = 17),
    legend.text = element_text(size = 14, face = "bold"),
    axis.text = element_text(face = "bold", family = "Arial"),
    axis.text.x = element_text(size = 12),
    legend.position = "right",
    legend.title = element_blank(),
    axis.line = element_line(colour = "black", linewidth = 1),
    panel.background = element_blank(),
    strip.background = element_blank(),
    strip.text = element_text(face = "bold"),
    panel.grid = element_blank()
  ) 

print (syphmaterna2)
```


Tabla de las 10 provincias con más casos de sífilis materna por 1000 nacidos vivos.

```{r, echo=FALSE}

data_maternal_table <- data_maternal_prov %>%
  select(NOMBDEP, NOMBPROV, year, rate) %>%
  arrange(desc(rate)) %>%
  head(n= 10) %>%
  gt(groupname_col = FALSE) %>%
  tab_header(
    title = "Provinces and years with the highest rate of maternal sifilis"
  ) %>%
  tab_footnote(
    footnote = "Rate per 1000 newborn",
    locations = cells_column_labels(columns = rate)
  )
data_maternal_table

```


Mapa de sífilis materna por departamento.

```{r}
ggplot() +
  geom_sf(data = data_maternal_dep, aes(geometry = geometry,fill = rate),
          color = "black", size = 0.2) +
  scale_fill_gradient(low = "#D2EEEA", high = "#2A5676") +
   labs(title="Cases of syphilis in pregnants, INS data",
        fill = "Syphilis in pregnants per 1000 newborn")

```

```{r}
figureS2 <- ggplot() +
  geom_sf(data = data_maternal_dep, aes(geometry = geometry,fill = rate),
          color = "black", size = 0.4) +
  scale_fill_gradient(low = "#D2EEEA", high = "#2A5676") +
  facet_wrap(.~year) + 
     labs(fill = "Rate") + 
  theme_minimal() +
  theme(
    axis.text = element_blank(),       
    axis.ticks = element_blank(),     
    axis.title = element_blank(),
    panel.grid = element_blank(),
    strip.text = element_text(size = 12),
    legend.title = element_text(size = 12),
    legend.text = element_text(size = 10)
  )

print(figureS2)

ggsave("Trends_2015-2022_S2.png", plot = figureS2, width = 7, height = 8, dpi = 300)
```


